【裁判字號】    95,易,575
【裁判日期】    951130
【裁判案由】    竊盜等
【裁判全文】
臺灣新竹地方法院宣示判決筆錄           95年度易字第575號
公  訴  人  臺灣新竹地方法院檢察署檢察官
被      告  甲○○
                    號
            丙○○原名：謝德.
共      同
指定辯護人  本院公設辯護人乙○○
上列被告因竊盜等案件，檢察官提起公訴後（95年度偵字第4982
號、第5751號），聲請改依協商程序而為判決，本院於中華民國
95年11月30日下午4 時，在本院刑事第八法庭宣示判決，出席職
員如下：
法官起立朗讀判決主文、犯罪事實要旨、處罰條文，及告以上訴
限制、期間並提出上訴狀之法院，且諭知記載其內容：
一、主  文：
    甲○○共同意圖為自己不法之所有，而侵占離本人所持有之
    物，處罰金銀元仟元即新臺幣玖仟元，如易服勞役，以新
    臺幣壹仟元折算壹日；又共同攜帶兇器竊盜，處有期徒刑柒
    月，扣案之美工刀貳支、破壞剪壹支，均沒收之。
    丙○○共同意圖為自己不法之所有，而侵占離本人所持有之
    物，處罰金銀元仟元即新臺幣玖仟元，如易服勞役，以新
    臺幣壹仟元折算壹日；又共同攜帶兇器竊盜，處有期徒刑玖
    月，扣案之美工刀、破壞剪各壹支，均沒收之；又共同攜帶
    兇器竊盜，處有期徒刑拾月，扣案之美工刀貳支、破壞剪壹
    支，均沒收之。有期徒刑部分，應執行有期徒刑壹年伍月，
    扣案之美工刀貳支、破壞剪壹支，均沒收之。
二、犯罪事實要旨：
(一)、甲○○與丙○○於民國95年2、3月間不詳時間，拾獲臺灣電
    力股份有限公司（下稱臺電公司）所有，遭姓名、年籍不詳
    人士以利刃剪斷竊取後放置於新竹縣竹東鎮竹林大橋下之PV
    C 電纜風雨線（長度約72公尺、重18公斤）及裸硬電纜銅線
    （長度約20公尺、重4 公斤），竟共同基於意圖為自己不法
    所有之犯意聯絡，予以侵占入己，並將之搬運至新竹縣竹東
    鎮○○道路橋下某處藏放，嗣於95年8 月20日23時30分許，
    由甲○○至新竹縣竹東鎮○○路○段162號向不知情之賴忠明
    借得車牌號碼2P-0629 號自用小客車，再與丙○○合力將前
    揭電纜線搬運至車內行李箱，並於翌日凌晨5 時許，由甲○
    ○駕駛上開自用小客車搭載丙○○前往新竹縣寶山鄉○○村
    ○○路13號附近之偏僻位置，欲燃燒該批PVC 電纜風雨線之
    外層塑膠皮以取得內部銅線變賣獲利。而於同年8月21日7時
    許，甲○○與丙○○駕車行經新竹縣寶山鄉○○路與寶二水
    庫環湖道路時，為警當場查獲，並扣得前開裸硬電纜銅線及
    燃燒後之PVC 電纜風雨線（此部分業經公訴人當庭變更起訴
    法條為刑法第337 條之侵占離本人所持有之物罪，合先敘明
    ）。
(二)、丙○○與真實姓名、年籍不詳之成年男子，共同基於意圖為
    自己不法所有之犯意聯絡，於95年9 月30日某時，由丙○○
    持其所有客觀上足以對人生命、身體構成威脅，具有危險性
    可為兇器之美工刀及破壞剪各1 支，至位在新竹縣竹東鎮○
    ○路○段226號之臺灣水泥公司，一同利用工廠外圍浪板縫隙
    鑽入圍牆工廠內，將其內電線剪斷而竊取電線共約30公斤（
    將美工刀及破壞剪各1支遺留於現場），得手後逃逸。
(三)、丙○○與甲○○共同基於意圖為自己不法所有之犯意聯絡，
    於95年10月5 日10時許，由丙○○持其所有客觀上足以對人
    生命、身體構成威脅，具有危險性可為兇器之美工刀1 支，
    至位在新竹縣竹東鎮○○路○段226號之臺灣水泥公司，一同
    利用工廠外圍浪板縫隙鑽入圍牆工廠內，並共同持用前次竊
    盜遺留在現場之兇器美工刀及破壞剪各1 支與本次攜帶前去
    之兇器美工刀1 支，將其內電線剪斷而竊取電線共約50公斤
    ，得手後欲離去之際，當場為警查獲，始悉上情。
三、扣案之美工刀2支及破壞剪1支，為被告丙○○所有，且分別
    係供其與被告甲○○與真實姓名、年籍不詳之成年男子為上
    揭竊盜犯行時所用之物等情，業據被告丙○○與甲○○供述
    在卷，爰應依刑法第38條第1項第2款之規定宣告沒收之。
四、處罰條文：
    刑法第321條第1項第3款、第337條。
五、協商判決除有刑事訴訟法第455條之4第1項第1款於本訊問程
    序終結前，被告撤銷協商合意或檢察官撤回協商聲請者；第
    2款被告協商之意思非出於自由意志者；第4款被告所犯之罪
    非第455條之2第1項所定得以協商判決者；第6款被告有其他
    較重之裁判上一罪之犯罪事實者；第7 款法院認應諭知免刑
    或免訴、不受理者情形之一，及違反同條第2 項「法院應於
    協商合意範圍內為判決；法院為協商判決所科之刑，以宣告
    緩刑或2 年以下有期徒刑、拘役或罰金為限」之規定者外，
    檢察官與被告均不得上訴。
六、如有前項得上訴之情形，得自收受宣示判決筆錄送達之日起
    10 日內，向本院提出上訴書狀，上訴於第二審法院。
中    華    民    國    95    年    11    月    30    日
                  刑事第三庭    書  記  官  謝國聖
                                審判長法官  楊數盈
以上正本證明與原本無異。
                                書  記  官  謝國聖
中    華    民    國    95    年    11    月    30    日
附錄本案論罪科刑法條：
刑法第321條第1項第3款：
犯竊盜罪而有左列情形之一者，處6月以上、5年以下有期徒刑：
三、攜帶兇器而犯之者。
刑法第337條：
意圖為自己或第三人不法之所有，而侵占遺失物、漂流物或其他
離本人所持有之物者，處500元以下罰金。


司法院資訊處製作；財團法人民間司法改革基金會備份。
